【裁判字號】    99,易,385
【裁判日期】    990308
【裁判案由】    竊盜
【裁判全文】
臺灣臺中地方法院刑事判決               99年度易字第385號
公  訴  人  臺灣臺中地方法院檢察署檢察官
被      告  丙○○
上列被告因竊盜案件，經檢察官提起公訴（98年度偵字第29326
號），本院判決如下：
    主    文
丙○○犯竊盜罪，共貳罪，均累犯，各處有期徒刑肆月，如易科
罰金，均以新臺幣壹仟元折算壹日。應執行有期徒刑柒月，如易
科罰金，以新臺幣壹仟元折算壹日。
    犯罪事實及理由
一、丙○○前因竊盜案件，經本院以96年度中簡字第2542號判處
    有期徒刑2月確定，於民國97年12月22日執行完畢。詎其猶
    不知悔改，意圖為自己不法之所有，而為如下之犯行：（一
    ）於98年4月12日凌晨3時許，在臺中市○區○○路290號之
    「網路聖堂」網咖店內，趁甲○○睡覺疏於注意之際，徒手
    竊取甲○○所有之NOKIA牌，5610型，序號000000000000000
    號之手機1支，得手後將手機持至位在臺中市○區○○路1段
    4之24號之雙全通訊行，以新臺幣（下同）800元代價出售予
    不知情之王森俊，得款則花用殆盡。（二）於同年5月6日中
    午11時許，在臺中市○區○○路與美村路口，見乙○○停靠
    路邊自小貨車之車窗未關，徒手竊取乙○○所有放置於自小
    貨車內之長江牌，A618型，序號00000000000000之手機1支
    ，得手後將手機持至位在同址之雙全通訊行，以900元代價
    出售予不知情之王森俊，得款則花用殆盡。嗣經員警執行查
    贓勤務，調閱雙全通訊行顧客手機出售單登載之手機序號，
    始查悉上情。
二、本案檢察官、被告丙○○未就卷內證據資料之證據能力有所
    爭執，且迄於言詞辯論終結前，均未主張有刑事訴訟法第15
    9條第1項不得為證據之情形，是應認已同意卷內證據均得作
    為證據，且經本院審酌後，認無不適當之情形，應認本案調
    查之卷內證據均有證據能力，合先敘明。
三、前揭犯罪事實，業據被告丙○○坦承不諱，核與證人即被害
    人甲○○、乙○○、證人王森俊於警詢中證述情節相符，並
    有雙全通訊行之顧客手機出售單2紙及通聯紀錄2份附卷可稽
    ，事證明確，被告丙○○自白堪認與事實相符，其犯行洵堪
    認定。
四、被告行為後，刑法第41條業於98年12月30日修正公布施行，
    其中第8項關於數罪併罰合併定應執行刑逾6月者，已由「不
    得易科罰金」修正為「得易科罰金」，比較新、舊法結果，
    適用被告行為後即修正後之法律，對其較為有利。核被告就
    犯罪事實欄（一）、（二）所為，均係犯刑法第32 0條第1
    項之竊盜罪。被告所犯前揭2罪，犯意個別，行為互異，均
    應予分論併罰。被告有前揭刑案之執行紀錄，此有臺灣臺中
    地方法院檢察署及台灣高等法院被告全國前案紀錄表1份在
    卷可稽，其受有期徒刑執行完畢後，5年內故意再犯本案前
    揭之罪，均為累犯，均應依法加重其刑。爰審酌被告素行不
    佳，有多次竊盜前案紀錄，此有前揭前案紀錄表可稽，迭經
    刑之執行仍未能矯正，犯後坦承犯行，所竊財物價值非鉅等
    一切情狀，分別量處如主文所示之刑及諭知易科罰金之折算
    標準，並定應執行之刑。
據上論斷，應依刑事訴訟法第299條第1項前段，刑法第2條第1項
但書、第320條第1項、第47條第1項、第41條第1項前段、第8項
、第51條第5款，刑法施行法第1條之1，判決如主文。
中    華    民    國    99    年    3     月    8     日
                        刑事第15庭  法  官   郭書豪
上正本證明與原本無異。
如不服本判決，應於收受送達後十日內向本院提出上訴書狀（應
敘述具體理由並附繕本）。
上訴書狀如未敘述理由，應於上訴期間屆滿後二十日內補提理由
書於本院。
                                    書記官   陳美虹
中    華    民    國    99    年    3     月    8     日

附錄法條：
中華民國刑法第320條
（普通竊盜罪、竊佔罪）
意圖為自己或第三人不法之所有，而竊取他人之動產者，為竊盜
罪，處 5 年以下有期徒刑、拘役或 5 百元以下罰金。
意圖為自己或第三人不法之利益，而竊佔他人之不動產者，依前
項之規定處斷。
前二項之未遂犯罰之。

司法院資訊處製作；財團法人民間司法改革基金會備份。
